臺灣高等法院刑事裁定
111年度聲字第1326號
聲  請  人  臺灣高等檢察署檢察官
受  刑  人  王治鈞



上列聲請人因受刑人數罪併罰有二裁判以上，聲請定其應執行之
刑（聲請案號：臺灣高等檢察署111年度執聲字第585號），本院
裁定如下：
    主  文
王治鈞犯如附表所示各罪所處之刑，應執行有期徒刑伍年。
    理  由
一、按定應執行刑，不僅攸關國家刑罰權之行使，於受刑人之權
    益亦有重大影響，除顯無必要或有急迫情形外，法院於裁定
    前，允宜予受刑人以言詞、書面或其他適當方式陳述意見之
    機會，程序保障更加周全。本院已於民國111年4月11日函詢
    受刑人王治鈞(下稱受刑人)關於本件定應執行刑案件之意見
    (本院卷第115頁)，合先敘明。
二、聲請意旨略以：受刑人因違反毒品危害防制條例等數罪，先
    後經判決確定如附表，經其請求檢察官聲請定執行刑，爰依
    刑事訴訟法第477條第1項、刑法第50條第1項第1款、第2項
    、第51條第5款規定聲請裁定等語。
三、按裁判確定前犯數罪者，併合處罰之；數罪併罰，分別宣告
    其罪之刑，若宣告多數有期徒刑者，於各刑中之最長刑期以
    上，各刑合併之刑期以下，定其刑期，但不得逾30年，刑法
    第50條第1項前段、第51條第5款分別定有明文。又數罪併罰
    ，有二裁判以上者，依第51條之規定，定其應執行之刑，同
    法第53條亦定有明文。次按裁判確定前犯數罪者，併合處罰
    之，但有得易科罰金之罪與不得易科罰金之罪之情形，受刑
    人請求檢察官聲請定應執行刑者，依第51條規定定之，刑法
    第50條第1項但書第1款、第2項定有明文。另數罪併罰中之
    一罪，依刑法規定得易科罰金，若因與不得易科之他罪併合
    處罰結果而不得易科罰金時，原可易科部分所處之刑，自亦
    無庸為易科折算標準之記載（司法院大法官釋字第144號、
    第679號解釋意旨參照）。再按刑事訴訟法第370條第2項、
    第3項，已針對第二審上訴案件之定應執行之刑，明定有不
    利益變更禁止原則之適用；分屬不同案件之數罪併罰，倘一
    裁判宣告數罪之刑，曾經定其執行刑，再與其他裁判宣告之
    刑定其執行刑時，在法理上亦應同受此原則之拘束（最高法
    院103年度第14次刑事庭會議決議意旨參照）。基此，上開
    更定之應執行刑，不應比前定之應執行刑加計其他裁判所處
    刑期或所定應執行刑後為重，否則即與法律秩序理念及法律
    目的之內部界限有違，難謂適法（最高法院93年度台非字第
    192號判決意旨參照）。又按二裁判以上數罪，縱其中一部
    分已執行完畢，如該數罪尚未全部執行完畢，因與刑法第54
    條及司法院院字第1304號解釋所謂數罪併罰之各罪中有受赦
    免或因刑法不處罰其行為而免其刑之執行，致僅餘一罪之情
    形有別，自仍應依刑法第53條之規定，定其應執行之刑（最
    高法院93年度台抗字第16號裁定意旨參照）。
四、經查：受刑人因違反毒品危害防制條例等案件，先後經臺灣
    新北地方法院、臺灣金門地方法院及本院判決判處如附表所
    示之刑確定，且各罪俱係於附表編號3所示判決確定日期（1
    07年10月9日）前所為，就上開各案犯罪事實為最後判決之
    法院復為本院，有本院被告前案紀錄表及如附表各編號之判
    決書附卷可稽。本院就附表編號1至5所示案件再為定應執行
    刑之裁判時，自應受前開判決所為定應執行刑內部界限之拘
    束，而應在上開已定應執行刑部分加計未定應執行刑之總和
    即有期徒刑部分於5年2月範圍內定應執行刑。復查，如附表
    編號1至3、5所示之罪得易科罰金、附表編號4所示之罪不得
    易科罰金，屬刑法第50條第1項但書第1款之情形，依同條第
    2項規定，須經受刑人請求檢察官聲請定其應執行刑，始得
    依同法第51條規定定之。茲受刑人已表示請求檢察官就如附
    表所示各罪，聲請合併定應執行刑，此有受刑人簽名之定刑
    聲請切結書在卷可憑（本院卷第11頁）。又雖如附表編號1
    至3部分已執行完畢（本院卷第104、107頁），揆諸前開說
    明，亦無妨於本院就已執行完畢部分與餘罪定應執行刑。茲
    聲請人依刑事訴訟法第477條第1項之規定，以本院為犯罪事
    實最後判決之法院，聲請就如附表所示各罪所處之刑定應執
    行之刑，其聲請經核尚無不合，應予准許。經考量受刑人所
    犯如附表編號1至3所示之罪均為罪質相同之施用第二級毒品
    案件，附表編號4所示之罪為販賣第二級毒品案件、附表編
    號5所示之罪為轉讓第三級毒品案件，且附表編號1至5之犯
    罪時間均在106年11月間至107年3月間，犯罪時間尚屬密切
    ，暨其所犯之不法內涵及侵害法益程度等情，並權衡其行為
    責任與整體刑法目的及相關刑事政策等因素；再參酌受刑人
    於本院函詢時就定應執刑所表示之意見（本院卷第115頁）
    ，爰裁定如主文所示之應執行刑。另本件受刑人所犯附表編
    號1至3、5之罪雖經法院判處得易科罰金之刑，但因與附表
    編號4所示不得易科罰金之刑合併定應執行刑，依上揭說明
    ，自無庸再為易科罰金折算標準之諭知，附此敘明。
據上論斷，應依刑事訴訟法第477條第1項，刑法第50條第2項、
第53條、第51條第5款，裁定如主文。
中　　華　　民　　國　　111 　年　　4 　　月　　13　　日
                  刑事第三庭    審判長法　官  張惠立
                                      法　官  鄭昱仁
                                      法　官  劉兆菊
以上正本證明與原本無異。
如不服本裁定，應於收受送達後五日內向本院提出抗告狀。
                                      書記官  陳嬿如
中　　華　　民　　國　　111 　年　　4 　　月　　13　　日
附表：
編號  1 2 3 罪名  毒品危害防制條例 毒品危害防制條例 毒品危害防制條例 宣告刑  有期徒刑4月 有期徒刑4月 有期徒刑10月 犯罪日期  107年2月3日 107年3月15日 106年11月23日晚間6時5分許為警採尿前96小時內某時許 偵查機關年度案號  新北地檢107年度毒偵字第2535號、第4432號 新北地檢107年度毒偵字第2535號、第4432號 金門地檢107年度毒偵字第92號 最後事實審 法院 新北地院 新北地院 金門地院  案號 107年度簡字第4472號 107年度簡字第4472號 107年度城簡字第123號  判決日期 107年8月15日 107年8月15日 107年9月12日 確定判決 法院 新北地院 新北地院 金門地院  案號 107年度簡字第4472號 107年度簡字第4472號 107年度城簡字第123號  確定日期 107年11月1日 107年11月1日 107年10月9日 得否易科罰金  是 是 是 備註  ⑴新北地檢107年度執字第17600號 ⑵編號1、2偵查機關年度案號漏載「新北地檢107年度毒偵字第4432號」，應更正如上  ⑴金門地檢107年度執字第311號 ⑵編號3犯罪日期誤載為「106年11月19日至106年11月23日」，應更正如上   編號1至3曾經金門地院以108年度聲字第28號裁定應執行有期徒刑10月確定（已執畢）   

編號  4 5 (以下空白) 罪名  毒品危害防制條例 毒品危害防制條例  宣告刑  有期徒刑4年 有期徒刑4月  犯罪日期  107年3月13日至同年月15日 107年3月15日  偵查機關年度案號  新北地檢107年度偵字第8539號 新北地檢107年度偵字第8539號  最後事實審 法院 臺灣高院 臺灣高院   案號 109年度上訴字第1704號 109年度上訴字第1704號   判決日期 109年9月2日 109年9月2日  確定判決 法院 最高法院110年度台上字第2029號判決以受刑人上訴違背法律上之程式駁回本院109年度上訴字第1704號 臺灣高院   案號  109年度上訴字第1704號   確定日期 110年3月10日 109年9月2日  得否易科罰金  否 是  備註  新北地檢110年度執字第3295號 新北地檢110年度執字第3324號